

6 square de la fourrée 62223 Anzin saint aubin

0659178150

okrzyzos@outlook.fr

Date de naissance : 7 mai 1980

Célibataire

Compétences

Php CSS **JavaScript** Html Bootstrap

Langues

Anglais

Informatique

Word Excel PowerPoint

Centres d'intérêt

- Tennis
- Football
- Course à pieds
- Vtt
- Jeux vidéos

Qualités

■ Déterminé, créatif, organisé

OLIVIER KRZYZOSTONIAK Développeur Web

Profil

5 ans d'expériences dans le commerce en tant que commercial, j'ai toujours été passionné par l'informatique ainsi que les jeux vidéos, c'est pour cela qu' aujourd'hui je souhaite me reconvertir dans l' informatique notamment le développement.

Formations

BAC STT 1996 - 1999

Lycée Condorcett, Lens

Expériences professionnelles

2017 - 2018 Commercial

Intersport, Arras

Suivi clientèle , relance des contrats , prise de commandes et livraisons .

Secrétaire Médical 2016 - 2017

Filieris, Lievin

Conseiller immobilier 2015 - 2016

Safti, Toulouse

Prospection physiques et téléphoniques, visites, estimation des biens, rédiger des mandats de ventes.

Chauffeur accompagnateur

2007 - 2014

Mairie du Touquet, Le touquet

Transport et accompagnement de personnes âgées .

Commercial 2005 - 2007

Café hausbrandt, Lens

Suivi d'une clientèle, relance des contrats, prise de commandes et livraisons.

Vendeur 2004 - 2005

Superdry, Le touquet

Suivi des stocks, réception des commandes, mise en rayon, accueil et conseils clients.